【裁判字號】    97,上訴,21
【裁判日期】    970121
【裁判案由】    毒品危害防制條例
【裁判全文】
臺灣高等法院臺南分院刑事判決          97年度上訴字第21號
上  訴  人
即  被  告  甲○○
                    現於臺灣臺南監獄臺南分監執行中
上列上訴人因毒品危害防制條例案件，不服臺灣台南地方法院九
十六年度訴字第一五六七號中華民國九十六年十二月七日第一審
判決（起訴案號：臺灣台南地方法院檢察署九十六年營偵字第五
一六號），提起上訴，本院判決如下：
    主  文
上訴駁回。
    理  由
一、按提起上訴，應以上訴書狀，敘述具體理由，提出於原審法
    院為之，刑事訴訟法第三百五十條第一項、第三百六十一條
    第二項分別定有明文。又第二審上訴書狀，應敘述「具體理
    由」，所稱具體理由，係指須就不服之判決為具體之指摘而
    言，如僅泛稱原判決，認事用法不當或採證違法、判決不公
    等，均非具體理由；又上訴理由之具體與否，係屬第二審法
    院審查範圍，不在法院命補正之列，是上訴書狀如已敘述理
    由，無論其具體與否，即無待補提理由書或命補正，法院辦
    理刑事訴訟案件應行注意事項第一六二條亦有明文。是上訴
    之法律上程式，為應以上訴書狀，就不服之判決為具體指摘
    ，並向原審法院提出，始合乎上訴法律上程式。次按第二審
    法院認為上訴有刑事訴訟法第三百六十二條前段情形者（即
    上訴不合法律上之程式），應以判決駁回之，刑事訴訟法第
    三百六十七條前段亦有明文。
二、本件上訴意旨略以：上訴人甲○○對於自己惡習已知悔悟，
    犯後並已坦承犯行，並配合調查，盼鈞院念及上訴人因身體
    病痛難耐，不得已而使用毒品止痛，請依刑法第五十七條第
    二款及第十款規定（即犯罪所受刺激及犯罪後之態度），再
    給上訴人從輕量刑，以便早日重返社會，回歸正常生活，而
    指摘原判決不當。然查：(一)本件上訴人雖已敘述上訴理由，
    但其上訴理由，僅泛稱已知悔改及因病始施用毒品，請從輕
    量刑云云。其上訴理由，對原審判決究竟有何違法或不當，
    並無任何具體指摘，自難認被告上訴書狀已敘述具體理由。
    (二)又本件原判決審酌：「被告前因施用毒品，經移送觀察勒
    戒及強制戒治處分及被追訴處罰，均猶不思戒絕革除惡習，
    再為本件犯罪，被告顯未因前所受觀察勒戒、強制戒治及被
    處刑罰而記取教訓，惟其施用毒品所生危害，係自戕行為，
    對於他人生命、身體、財產等法益，尚無明顯重大實害，且
    犯後坦承犯行等一切情狀」，而對被告量處有期徒刑一年。
    是原審就被告犯罪所受刺激及犯後態度，顯已審酌並考量。
    茲上訴人上訴意旨，猶就原判決已審酌事項，執為上訴理由
    ，而指摘原判決不當，其上訴理由顯非具體。依上所述，應
    予駁回。爰依刑事訴訟法第三百七十二條規定，不經言詞辯
    論，逕行判決。
據上論斷，應依刑事訴訟法第三百六十七條前段、第三百七十二
條，判決如主文。
中    華    民    國    97    年    1     月    21    日
                  刑事第六庭    審判長法  官  蔡崇義
                                      法  官  杭起鶴
                                      法  官  董武全
以上正本證明與原本無異。
如不服本判決，應於收受本判決後十日內向本院提出上訴書狀。
其未敘述上訴理由者並得於提起上訴後十日內向本院補提理由書
狀（均須按他造當事人之人數附繕本）「切勿逕送上級法院」。
                                      書記官  許美惠
中    華    民    國    97    年    1     月    21    日


司法院資訊處製作；財團法人民間司法改革基金會備份。
